Minutes et répertoires du notaire Armand Vital DUMAS, 19 novembre 1844 - 6 janvier 1866 (étude XXXII)
Archives nationales
- Répertoire(s) de Armand Vital DUMAS, 29 avril 1844 - 22 mai 1867; MC/RE/XXXII/20 - MC/RE/XXXII/26
  - Répertoire. 1849, 26 février - 1852, 27 septembre, 26 février 1849 - 27 septembre 1852; MC/RE/XXXII/21
    - Inventaire après décès: Turin, Jean-Baptiste. Paris (rue de), n° 108, Belleville. décédé le 18 juillet 1850., 24 juillet 1850
      inventaire après décès; Belleville (ancienne commune); Paris (rue de); Turin, Jean-Baptiste
    - Notoriété concernant les héritiers: Vosesec, Louise-Armance. La Croix, Briguet, Croisy, Artenay (Loiret). mineure, décédée le 24 mai 1850., 26 juillet 1850
      Artenay (Loiret); Vosesec, Louise-Armance
    - Notoriété en brevet: Tribou, Adèle-Henriette-Louise. Leroy, Jean-Baptiste-Joseph (épouse). Enfants-Rouges (rue des), n° 8. décédée le 6 avril 1846., 30 juillet 1850
      notoriété; brevet notarié; Enfants-Rouges (rue des); Tribou, Adèle-Henriette-Louise; Leroy, Jean-Baptiste-Joseph
    - Notoriété après décès: Ferrier, Barbe. Damiette (rue), n° 4. décédée le 25 juillet 1850., 30 juillet 1850
      20 juillet 1850, testament, RE/XXXII/21.
      notoriété; Damiette (rue de); Ferrier, Barbe
    - Inventaire après décès: Vizet, Pascal-Barthélemy. rentier. Popincourt (rue), n° 6. décédé le 8 juillet 1850., 10 août 1850
      5 août 1850, notoriété après décès, RE/XXXII/21.
      inventaire après décès; Popincourt (rue); Vizet, Pascal-Barthélemy
    - Inventaire après décès: Pételin, Jeanne-Hyacinthe. Gandilhon, Antoine (épouse). Faubourg-Saint-Denis (rue du), n° 67. décédée le 6 juillet 1850., 22 août 1850
      inventaire après décès; Faubourg-Saint-Denis (rue du); Pételin, Jeanne-Hyacinthe; Gandilhon, Antoine
    - Inventaire après décès: Legney, René. décédé le 17 juillet 1850., 27 août 1850
      inventaire après décès; Legney, René
    - Inventaire après décès: Vert, Louis. Hautezal la Sauvetat. décédé le 19 mars 1850., 28 août 1850
      inventaire après décès; Vert, Louis
    - Inventaire après décès: Schwalbac, Louis. Petit-Montrouge, Orléans (route d'), n° 73. décédé le 4 août 1850. Christine Chossard, sa veuve., 29 août 1850
      22 novembre 1850, liquidation de la succession, RE/XXXII/21.
      inventaire après décès; Montrouge (ancienne commune); Orléans (route d'); Schwalbac, Louis; Chossard, Christine
    - Inventaire après décès: Dupuy, Joseph-Marie. Vaugirard, rue Neuve-Blomet, n° 44. décédé le 13 août 1850. Adélaïde Antoinette Letellier, son épouse., 30 août 1850
      27 décembre 1850, liquidation et partage, RE/XXXII/21.
      inventaire après décès; Blomet (rue); Vaugirard (ancienne commune); Dupuy, Joseph-Marie; Letellier, Adélaïde-Antoinette
    - Notoriété après décès: Petitfils, François-Joseph. Faubourg-Saint-Denis (rue du), n° 102. décédé le 14 juin 1850, Marie Pellegrin, sa veuve, 4 septembre 1850
      notoriété; Faubourg-Saint-Denis (rue du); Petitfils, François-Joseph; Pellegrin, Marie
    - Notoriété après décès,: Pigeaux, Charles. menuisier. Faubourg-Saint-Antoine (rue du), n° 88, 4 septembre 1850
      notoriété; Faubourg-Saint-Antoine (rue du); Pigeaux, Charles; menuisier
    - Notoriété après décès,: Lecellier, Charlotte-Victoire-Adélaïde. Bonnet de Monchy, Pierre-Laurent-Isidore (veuve). propriétaire. Tracy (rue de), n° 10, 4 septembre 1850
      notoriété; Tracy (rue de); Lecellier, Charlotte-Victoire-Adélaïde; Bonnet de Monchy, Pierre-Laurent-Isidore
    - Notoriété après décès: Préaud-Morin, Etienne-François. Faubourg-du-Temple (rue du), passage Sainte-Marie, n° 10. décédé le 25 avril 1841., 11 septembre 1850
      notoriété; Faubourg-du-Temple (rue du); Sainte-Marie (passage); Préaud-Morin, Etienne-François
    - Inventaire après décès: Lejeune, Pierre-Nicolas. Montmartre (rue), n° 9. décédé le 16 mai 1850., 11 septembre 1850
      inventaire après décès; Montmartre (rue); Lejeune, Pierre-Nicolas
    - Notoriété: Féron, Urbain-Elie. Batignolles. ' Mort civilement '., 14 septembre 1850
      notoriété; Batignolles-Monceaux (ancienne commune); Batignolles (quartier); Féron, Urbain-Elie
    - Inventaire après décès: Colombier, Victoire-Modeste. Antony. décédée le 9 janvier 1850., 18 septembre 1850
      inventaire après décès; Antony (Hauts-de-Seine); Colombier, Victoire-Modeste
    - Inventaire après décès: Imbert, Jean-Baptiste. Faubourg-Saint-Denis (rue du), n° 170. décédé le 7 juin 1849., 20 septembre 1850
      inventaire après décès; Faubourg-Saint-Denis (rue du); Imbert, Jean-Baptiste
    - Notoriété après décès et dépôt de pièces concernant la succession: Demoineret, Salaberge-Aurore. Watelet, Alexandre-Magloire-Philoxène (épouse). rentière. Mazagran (rue), n° 16. décédée le 1er septembre 1850, 20 septembre 1850
      notoriété; dépôt de pièces; partage; Mazagran (rue de); Demoineret, Salaberge-Aurore; Watelet, Alexandre-Magloire-Philoxène
    - Inventaire après décès: Royer, Léonard-Céleste. Neuve-Saint-Jean (rue), n° 9. décédé le 21 décembre 1848., 23 septembre 1850
      inventaire après décès; Neuve-Saint-Jean (rue); Royer, Léonard-Céleste
    - Notoriété après décès: Saintin, Denise-Félicité. Cerfontaine, Dominique (épouse). rentière. Batignolles. décédée le 10 mars 1847., 23 septembre 1850
      notoriété; Batignolles-Monceaux (ancienne commune); Batignolles (quartier); Saintin, Denise-Félicité; Cerfontaine, Dominique
    - Inventaire après décès: Jacquet, Luce. Vaillant, François (veuve). Faubourg-Saint-Denis (rue du), n° 116. Décédée le 16 septembre 1850., 27 septembre 1850
      24 septembre 1850, dépôt du testament olographe. 14 octobre 1850, liquidation et partage.
      inventaire après décès; Faubourg-Saint-Denis (rue du); Jacquet, Luce; Vaillant, François
    - Dépôt de pièces concernant la succession: Minolletti, Anne-Marie. Gubetta, Pierre (épouse). rentière. Château-Thierry (Aisne), Chevaux (rue des), n° 51, 2 octobre 1850
      dépôt de pièces; partage; Château-Thierry (Aisne); Minolletti, Anne-Marie; Gubetta, Pierre
    - Inventaire après décès: Damaison, Etienne. Passy. Décédé le 27 septembre 1850., 3 octobre 1850
      29 juin 1850, notoriété après décès de son épouse Adélaïde Piéry (décédée le 10 avril 1850) à Passy, Chaussée de la Muette, n° 5, RE/XXXII/21.
      inventaire après décès; Muette (chaussée de la); Passy (ancienne commune); Damaison, Etienne; Piéry, Adélaïde
    - Inventaire après décès: Lorin, Marie-Elisabeth-Hubert. Rossellen, Henri (veuve). Bonne-Nouvelle (boulevard de), n° 8. décédée le 13 août 1850., 5 octobre 1850
      inventaire après décès; Bonne-Nouvelle (boulevard de); Lorin, Marie-Elisabeth-Hubert; Rossellen, Henri
    - Inventaire après décès: Greffier, Raymond. Martyrs (rue des), n° 47. Décédé le 13 août 1850., 8 octobre 1850
      5 septembre 1850, notoriété après décès.
      inventaire après décès; Martyrs (rue des); Greffier, Raymond
    - Inventaire après décès: Larue, Louis-Pierre. imprimeur lithographe. Jour (rue du), n° 17, 16 octobre 1850
      inventaire après décès; Jour (rue du); Larue, Louis-Pierre; imprimeur
    - Inventaire après décès: Ciret ou Ceret, Jeanne Françoise. Gobin, Jean-Charles-Anselme (épouse). Cabinet de lecture dit Salon de Valois. Vingt-Quatre Février (rue du), n° 17. décédée le 20 septembre 1850., 16 octobre 1850
      5 décembre 1850, enchère du salon de lecture, RE/XXXII/21.
      inventaire après décès; 24-Février (rue du); Ciret, Jeanne-Françoise; Gobin, Jean-Charles-Anselme; Ceret, Jeanne-Françoise
    - Continuation de l'inventaire après décès: Laloux, Ferdinand., 16 octobre 1850
      inventaire après décès; Laloux, Ferdinand
    - Inventaire après décès: Charaire, Marie. Vazeille, Joseph-François (épouse). Sainte-Foy (rue), n° 10. décédée à Clermond-Ferrand (Puy-de-Dôme) le 1er septembre 1850., 21 octobre 1850
      inventaire après décès; Sainte-Foy (rue); Charaire, Marie; Vazeille, Joseph-François
    - Inventaire après décès: Bellet, Rosa-Camille. Jacquinet, Henri (épouse). Michodière (rue de la), n° 4. décédée le 12 mai 1850., 24 octobre 1850
      inventaire après décès; La-Michodière (rue de); Bellet, Rosa-Camille; Jacquinet, Henri
    - Notoriété après décès: Berthelot, Denis. Tiquetonne (rue), n° 14. décédé le 11 octobre 1837., 5 novembre 1850
      notoriété; Tiquetonne (rue); Berthelot, Denis
    - Notoriété après décès: Boulier, Louis-Mathurin. Gentilly. décédé le 21 juin 1850., 6 novembre 1850
      notoriété; Gentilly (Val-de-Marne); Boulier, Louis-Mathurin
    - Notoriété après décès: Fontaine, Marie-Anne-Victoire. Tambutté, François (veuve). rentière. Cadet (rue), n° 8. décédée le 13 octobre 1850., 8 novembre 1850
      notoriété; Cadet (rue); Fontaine, Marie-Anne-Victoire; Tambutté, François
    - Notoriété après décès: Lattron, François-Hippolyte. décédé le 9 octobre 1850., 12 novembre 1850
      notoriété; Lattron, François-Hippolyte
    - Notoriété après décès: Gaudet, Marguerite-Mélanie. Ricard Doctrové, Thomas (épouse). Trinité (cour de la), n° 38. décédée le 17 juillet 1848., 20 novembre 1850
      notoriété; Trinité (passage de la); Gaudet, Marguerite-Mélanie; Ricard Doctrové, Thomas
    - Notoriété après décès et partage de succession: Pochin de la Bruyère, Aimée-Marie-Angélique. Hautpoul, Charles-Marie-Benjamin d' (épouse en 2e noces); Grand, Etienne-Pierre-Marie-Macaire (veuve). rentière. Saint-Honoré (rue), n° 281. décédée le 12 novembre 1850., 25 novembre 1850
      16 novembre 1850, dépôt du testament olographe, RE/XXXII/21.
      notoriété; partage; Saint-Honoré (rue); Pochin de la Bruyère, Aimée-Marie-Angélique; Hautpoul, Charles-Marie-Benjamin d'; Grand, Etienne-Pierre-Marie-Macaire
    - Notoriété après décès: Delbours, Marie-Angélique. Roux, Antoine (épouse). rentière. Versailles. décédée le 7 novembre 1850., 27 novembre 1850
      notoriété; Versailles (Yvelines); Delbours, Marie-Angélique; Roux, Antoine
    - Notoriété après décès: Hanotel, Jeanne. Pinson, Henri (épouse). Saint-Maur (rue), n° 120. décédée le 16 juin 1849., 29 novembre 1850
      notoriété; Saint-Maur (rue); Hanotel, Jeanne; Pinson, Henri
    - Notoriété après décès: Vautrin, Marguerite-Caroline. Pinson, Nicolas-Adolphe (épouse). Saint-Maur (rue), n° 120. décédée le 9 juin 1849., 29 novembre 1850
      notoriété; Saint-Maur (rue); Vautrin, Marguerite-Caroline; Pinson, Nicolas-Adolphe
    - Notoriété après décès: Morel, Augustine-Marie-Adèle. Gaveau, Jean-Charles (épouse). décédée le 12 avril 1843., 29 novembre 1850
      notoriété; Morel, Augustine-Marie-Adèle; Gaveau, Jean-Charles
    - Notoriété après décès: Morel, Pierre-Antoine. Faubourg-Saint-Antoine (rue du), n° 150. décédé le 20 septembre 1846., 29 novembre 1850
      notoriété; Faubourg-Saint-Antoine (rue du); Morel, Pierre-Antoine
    - Notoriété après décès: Mauvoisin, Catherine. Querrien, Guillaume (épouse). rentière. décédée le 31 août 1850., 5 décembre 1850
      9 décembre 1850, dépôt de renonciation à communauté, RE/XXXII/21.
      notoriété; Mauvoisin, Catherine; Querrien, Guillaume
    - Notoriété après décès: Wasse, Louise-François. Danchin, Augustin-François (épouse). Roquépine (rue), n° 5. décédée le 20 août 1850., 23 décembre 1850
      notoriété; Roquépine (rue); Wasse, Louise-François; Danchin, Augustin-François
    - Inventaire après décès: Petit, Cécile-Nicole. Desmarets, Louis-François (veuve). Saint-Etienne-Bonne-Nouvelle (rue), n° 2. décédée le 16 décembre 1850., 23 décembre 1850
      inventaire après décès; Neuve-Saint-Etienne-de-Bonne-Nouvelle (rue); Petit, Cécile-Nicole; Desmarets, Louis-François
    - Procès-verbal de carence à la requête du curateur à la succession vacante: Bernardin, François-Benoît-Baptiste. décédé à Lyon (Rhône) le 28 février 1850., 24 décembre 1850
      Lyon (Rhône); Bernardin, François-Benoît-Baptiste
    - Succession, inventaire apres décès., 2 janvier 1851
      Domicile: Passy (Paris) Chaussée de la Muette, 5
      Attention: la cote du répertoire (de type ' MC/RE ') ne permet pas de consulter la minute de l'acte.
      Or celle-ci est rattachée matériellement à un autre acte conservé dans les minutes de ce même notaire pour la période de octobre 1850 (la date exacte de l'autre acte est mentionnée dans la colonne 'minutes' du répertoire du notaire).
      Il convient de rechercher la cote de la minute (de type ' MC/ET ') au niveau des articles (registre ou liasse) de minutes du notaire de la période chronologique ci-dessus mentionnée.
      L'accès aux images numérisées des pages du répertoire se fait au niveau de description supérieur (' Répertoire du notaire '), rubrique ' Consulter les archives numérisées associées '.
    - Quittance, remboursement d'emprunt, 14000 f., 2 janvier 1851
      Domicile: Belleville (Paris) rue de Paris, 19.
      Nom, qualité: (M.) Legouve, Joseph Wilfrid Ernest.
      Domicile: Paris (Paris) rue Saint-Marc-Feydeau, 14
      Or celle-ci est rattachée matériellement à un autre acte conservé dans les minutes de ce même notaire pour la période de février 1844 (la date exacte de l'autre acte est mentionnée dans la colonne 'minutes' du répertoire du notaire).
    - Quittance, acompte sur paiement de maison, 1800 f, Paris (Paris) rue Saint-Denis, 283., 10 janvier 1851
      Nom, qualité: (M.) Jottrat, Andre Louis.
      Domicile: Paris (Paris) rue Saint-Denis, 285 Bis
      Or celle-ci est rattachée matériellement à un autre acte conservé dans les minutes de ce même notaire pour la période de décembre 1850 (la date exacte de l'autre acte est mentionnée dans la colonne 'minutes' du répertoire du notaire).
    - Transport, ratification, parts dans une compagnie., 11 janvier 1851
      Nom, qualité: (M.) Las Cases de, Charles Josephin Pons.
      Domicile: Chalonnes-sur-Loire (Maine-et-Loire)
      Or celle-ci est rattachée matériellement à un autre acte conservé dans les minutes de ce même notaire pour la période de janvier 1851 (la date exacte de l'autre acte est mentionnée dans la colonne 'minutes' du répertoire du notaire).
    - Prorogation, delai de remboursement d'emprunt, 8000 f., 12 janvier 1851
      Nom, qualité: (Mme ou Mlle) Ximenes, Marie Josephine Gaetane.
      Domicile: Paris (Paris) rue du Dragon, 17.
      Nom, qualité: (M.) Hochet de La Terrie, Louis Etienne.
      Domicile: Paris (Paris) rue du Faubourg-St-Denis, 67, cour des Petites-Ecuries.
      Nom, qualité: (Mme ou Mlle) Vincent, Marie Anne Cesarine.
      Domicile: Paris (Paris) rue du Faubourg-St-Denis, 67 cour des Petites-Ecuries
      Or celle-ci est rattachée matériellement à un autre acte conservé dans les minutes de ce même notaire pour la période de juin 1845 (la date exacte de l'autre acte est mentionnée dans la colonne 'minutes' du répertoire du notaire).
    - Succession, dépôt de pieces, continuation et cloture d'inventaire apres décès., 16 janvier 1851
      Domicile: Passy (Paris)
    - Société, dissolution, commerce de ferrailleur., 17 janvier 1851
      Nom, qualité: (M.) Vidal, Antoine.
      Domicile: Paris (Paris) rue de Charonne, 16.
      Relations: liquidateur(s) judiciaire(s) de l'intervenant 5.
      Nom, qualité: (Mme ou Mlle) Rime, Eugenie Antoinette Adelaide.
      Domicile: Paris (Paris) rue de la Ferme-des-Mathurins, 3.
      Relations: veuve de l'intervenant 3, liquidateur(s) judiciaire(s) de l'intervenant 5.
      Nom, qualité: (M.) Broquin, Pierre.
      Profession: marchand de fer.
      Nom, qualité: (M.) Broquin, Martin.
      Domicile: Espinouse (Cantal).
      Nom: Société Broquin (fils) et Vidal.
      Domicile: Paris (Paris) rue du Faubourg-Saint-Martin, 41
      Or celle-ci est rattachée matériellement à un autre acte conservé dans les minutes de ce même notaire pour la période de juin 1842 (la date exacte de l'autre acte est mentionnée dans la colonne 'minutes' du répertoire du notaire).
    - Prorogation, delai de remboursement d'emprunt, 3000 f., 17 janvier 1851
      Domicile: Paris (Paris) Hotel des Invalides
      Or celle-ci est rattachée matériellement à un autre acte conservé dans les minutes de ce même notaire pour la période de septembre 1846 (la date exacte de l'autre acte est mentionnée dans la colonne 'minutes' du répertoire du notaire).
    - Mainlevee, hypotheque., 20 janvier 1851
      Nom, qualité: (M.) Moniot, Jean Baptiste.
      Domicile: Paris (Paris) rue Saint-Etienne-du-Mont, 9.
      Or celle-ci est rattachée matériellement à un autre acte conservé dans les minutes de ce même notaire pour la période de février 1848 (la date exacte de l'autre acte est mentionnée dans la colonne 'minutes' du répertoire du notaire).
    - Proces-verbal d'enchères, vente, adjudication de fonds de commerce d'imprimeur lithographe, 610 f, Paris (Paris) rue du Jour, 17., 20 janvier 1851
      Domicile: Paris (Paris) rue du Jour, 17.
      Nom, qualité: (Mme ou Mlle) Levallois, Aimable Victoire.
      Relations: veuve de l'intervenant 2
    - Succession, quittance, somme, 30241 f., 20 janvier 1851
    - Mainlevée, hypotheque., 21 janvier 1851
      Nom, qualité: (M.) Labelle, Pierre Marie.
      Domicile: Paris (Paris) rue du Faubourg-St-Denis, 85.
      Nom, qualité: (Mme ou Mlle) Lepreux (veuve)
    - Affectation d'hypotheques, maisons (2) garantie 22000 f, Paris (Paris) boulevard du Temple, 90, rue de la Banque, 17., 22 janvier 1851
      Nom, qualité: (M.) Plet Dit Beaupre, Charles Louis Clement.
      Domicile: Paris (Paris) rue Notre-Dame-de-Nazareth, 9.
      Nom, qualité: (M.) Cochin, Francois Nicolas.
      Domicile: Passy (Paris) rue de la Glaciere, 11
      Or celle-ci est rattachée matériellement à un autre acte conservé dans les minutes de ce même notaire pour la période de août 1848 (la date exacte de l'autre acte est mentionnée dans la colonne 'minutes' du répertoire du notaire).
    - Mariage, dépôt de pieces., 23 janvier 1851
      Domicile: Bercy (Paris).
    - Quittance, acompte sur vente de maison, 100 000 f, Paris (Paris) rue Cassette, 24 (ancien Couvent du Saint-Sacrement)., 24 janvier 1851
      Nom, qualité: (M.) Avril, Charles Frederic.
      Domicile: Paris (Paris) rue Saint-Andre-des-Arts, 50.
      Domicile: Paris (Paris) rue Cassette, 24
      Or celle-ci est rattachée matériellement à un autre acte conservé dans les minutes de ce même notaire pour la période de novembre 1847 (la date exacte de l'autre acte est mentionnée dans la colonne 'minutes' du répertoire du notaire).
    - Quittance, solde de prix de maison, 8133 f, Epinay-sur-Seine (Seine-Saint-Denis)., 25 janvier 1851
      Nom, qualité: (Mme ou Mlle) Blanchard, Palmyre.
      Domicile: Paris (Paris) place du Marche-St-Honore, 28.
      Nom, qualité: (M.) Clement, Ange.
      Domicile: Paris (Paris) Cite Trevise, 1
      Or celle-ci est rattachée matériellement à un autre acte conservé dans les minutes de ce même notaire pour la période de octobre 1849 (la date exacte de l'autre acte est mentionnée dans la colonne 'minutes' du répertoire du notaire).
    - Quittance, remboursement de créance, 24366 f., 29 janvier 1851
      Domicile: Paris (Paris) rue Saint-Antoine, 69.
      Relations: subrogé(e) de l'intervenant 1, veuve de l'intervenant 5.
      Nom, qualité: (M.) Bassou, Alexis Matthieu Ange Guillaume.
      Or celle-ci est rattachée matériellement à un autre acte conservé dans les minutes de ce même notaire pour la période de avril 1837 (la date exacte de l'autre acte est mentionnée dans la colonne 'minutes' du répertoire du notaire).
    - Succession, inventaire apres décès., 29 janvier 1851
    - Solde de prix de vente, 3413 f., 6 février 1851
      Nom, qualité: (M.) Tounisson, Antoine Viollet.
      Profession: commissaire à l'execution de concordat.
      Domicile: Belleville (Paris) rue de Paris, 15.
      Relations: administrateur des biens de l'intervenant 2.
      Nom, qualité: (M.) Julien (concordat).
      Nom, qualité: (M.) Desnoyers, Nicolas Theodore.
      Domicile: Belleville (Paris) rue Fessart, 33.
      Relations: débiteur de l'intervenant 2
      Attention: la cote du répertoire (de type ' MC/RE ') ne permet pas de consulter la minute de l'acte. Il convient de rechercher la cote de la minute (de type ' MC/ET ') au niveau des articles (registre ou liasse) de minutes du notaire.
    - Consentement, anteriorite d'hypotheque., 6 février 1851
      Profession: marchand dee vin, Ivry-sur-Seine (Val-de-Marne).
      Nom, qualité: (M.) Loaisel de Treogate, Alexandre Prosper.
    - Quittance, solde de prix de maison, 9000 f, Chapelle (la) (Paris) rue de la Goutte-d'Or, 22., 12 février 1851
      Nom, qualité: (M.) Minet, Didier.
      Profession: bottier, Montmartre (Paris).
      Domicile: Montmartre (Paris) Petite-rue Royale, 12.
      Nom, qualité: (M.) Barre, Francois Michel.
      Profession: marchand de fromages, Chapelle (la) (Paris).
      Domicile: Chapelle (la) (Paris) rue de la Goutte-d'Or, 30
      Or celle-ci est rattachée matériellement à un autre acte conservé dans les minutes de ce même notaire pour la période de juillet 1847 (la date exacte de l'autre acte est mentionnée dans la colonne 'minutes' du répertoire du notaire).
    - Transport, acceptation, somme, 4800 f., 17 février 1851
      Nom, qualité: (M.) Rabiat, Louis Marie.
      Domicile: Paris (Paris) rue Beaubourg, 41.
      Or celle-ci est rattachée matériellement à un autre acte conservé dans les minutes de ce même notaire pour la période de septembre 1847 (la date exacte de l'autre acte est mentionnée dans la colonne 'minutes' du répertoire du notaire).
    - Prorogation, delai de paiement de dettes, 4000 f., 17 février 1851
      Nom, qualité: (Mme ou Mlle) Delarocque, Florestine.
      Nom, qualité: (M.) Hallot, Philogone.
      Domicile: Paris (Paris) rue du Grand-Chantier, 16
    - Quittance, acompte sur paiement de maison, 1500 f, Ivry-sur-Seine (Val-de-Marne) chateau des Rentiers (le)., 22 février 1851
      Nom, qualité: (M.) Lionet, Pierre Emile.
      Profession: docteur en medecine, Corbeil (Essonne).
      Domicile: Corbeil (Essonne).
      Nom, qualité: (Mme ou Mlle) Auble, Genevieve Leontine.
      Nom, qualité: (M.) Auble, Ambroise Auguste.
      Domicile: Paris (Paris) rue des Deux-Portes, 16.
      Nom, qualité: (M.) Messidor, Jean Baptiste.
      Domicile: Ivry-sur-Seine (Val-de-Marne) Petit-Ivry
      Or celle-ci est rattachée matériellement à un autre acte conservé dans les minutes de ce même notaire pour la période de janvier 1846 (la date exacte de l'autre acte est mentionnée dans la colonne 'minutes' du répertoire du notaire).
    - Mariage, dépôt de pieces., 25 février 1851
    - Prorogation, délai de remboursement d'emprunt, 60 000 f., 26 février 1851
      Domicile: Paris (Paris) rue de Bondy, 24.
      Or celle-ci est rattachée matériellement à un autre acte conservé dans les minutes de ce même notaire pour la période de novembre 1846 (la date exacte de l'autre acte est mentionnée dans la colonne 'minutes' du répertoire du notaire).
    - Société, dissolution, dépôt, commerce de ferrailleur., 27 février 1851
      Nom: Société Broquin Fils et Vidal.
    - Quittance, acompte sur paiement de maison, 6023 f, Paris (Paris) rue Phelippeaux, 21., 27 février 1851
      Nom, qualité: (personne morale) Beraud (hoirs).
      Nom, qualité: (M.) Beraud, Edme Francois.
      Domicile: Belleville (Paris) rue de Paris, 99.
      Nom, qualité: (M.) Tourly, Louis Toussaint.
      Profession: propriétaire, bijoutier, Paris (Paris).
      Domicile: Paris (Paris) rue Neuve-Saint-Martin, 20.
      Relations: vendeur(s) de l'intervenant 4.
      Nom, qualité: (M.) Pernotte, Antoine Adolphe.
      Profession: marchand de meubles, tapissier, Paris (Paris).
      Domicile: Paris (Paris) rue du Faubourg-Saint-Antoine, 26
      Or celle-ci est rattachée matériellement à un autre acte conservé dans les minutes de ce même notaire pour la période de août 1847 (la date exacte de l'autre acte est mentionnée dans la colonne 'minutes' du répertoire du notaire).